臺灣桃園地方法院刑事裁定　　　　　　 100年度聲減字第48號
聲　請　人　臺灣桃園地方法院檢察署檢察官
受　刑　人　陳瑞玲原名陳水玲.
上列受刑人因竊盜等案件，業經判決罪刑確定，聲請人聲請減刑
及定應執行之刑（100年度聲減字第47號），本院裁定如下：
    主  文
陳瑞玲所犯如附表編號一之罪，減為有期徒刑貳月，如易科罰金
，以銀元參佰元即新臺幣玖佰元折算壹日，並與附表編號二之罪
所減得之刑，應執行有期徒刑肆月又貳拾日，如易科罰金，以銀
元參佰元即新臺幣玖佰元折算壹日。
    理  由
一、聲請意旨略以：受刑人陳瑞玲所犯如附表所示之罪均經判決
    確定，其所犯如附表所示之罪，犯罪時間均在民國96年4 月
    24日以前，核與中華民國九十六年罪犯減刑條例第2 條第1
    項第3 款之規定相符，而其所犯如附表編號二之罪，業經減
    刑，是就其所犯如附表編號一之罪，應依同條例第8 條第1
    項、第3 項及第10條第1 項規定，聲請裁定減刑，並依同條
    例第10條規定，與附表編號二之罪定應執行之刑等語。
二、按依中華民國九十六年罪犯減刑條例應減刑之罪，已經判決
    確定尚未執行或執行尚未完畢者，由檢察官或應減刑之人犯
    聲請最後審理事實之法院裁定之，同條例第8 條第1 項定有
    明文。次按數罪併罰而合於定其應執行之刑之案件，其各罪
    判決均係宣告刑，並非執行刑，縱令各案中一部分犯罪之宣
    告刑在形式上已經執行，仍應依法聲請犯罪事實最後判決之
    法院裁定定其應執行之刑，然後再依所裁定之執行刑，換發
    指揮書併合執行，其前已執行之有期徒刑部分，僅應予扣除
    而不能認為已執行完畢，在所裁定之執行刑尚未執行完畢前
    ，各案之宣告刑不發生執行完畢之問題（最高法院98年度台
    非字第18號判決參照）。復按數罪併罰，有二裁判以上者，
    依刑法第51條規定，定其應執行刑，刑法第53條亦有明定。
    又按受刑人行為後，刑法於94年1 月7 日修正公布，並自95
    年7 月1 日施行，，修正後刑法第2 條第1 項規定：「行為
    後法律有變更者，適用行為時之法律。但行為後之法律有利
    於行為人者，適用最有利於行為人之法律。」（刑法第2 條
    第1 項固經修正，惟其僅係新、舊法之比較適用原則之宣示
    性指導原則，並非實體刑罰法律，自不生行為後法律變更之
    比較適用問題，應逕予適用修正後之此一規定），則就屬於
    法律變更（即犯罪成立要件及其處罰效果之內容作修正或廢
    止）部分，自應就有利或不利於被告之一切相關情狀，綜合
    全部結果而為比較，以定其應適用之法律。本件受刑人於裁
    判確定前犯如附表所示之罪，均係於95年7 月1 日前犯之，
    修正前刑法第51條第5 款係規定：「宣告多數有期徒刑者，
    於各刑中之最長期以上，各刑合併之刑期以下，定其刑期。
    但不得逾二十年。」；惟修正後刑法第51條第5 款則規定：
    「宣告多數有期徒刑者，於各刑中之最長期以上，各刑合併
    之刑期以下，定其刑期。但不得逾三十年。」，兩相比較，
    修正後之規定並非較有利於行為人，依修正後刑法第2 條第
    1 項前段之規定，應依修正前刑法第51條第5 款規定，定其
    應執行之刑。末按依中華民國九十六年罪犯減刑條例所為之
    減刑裁定，係按原確定裁判之宣告刑而減之，並非重新裁判
    ，故是否准予易科罰金及有關易科罰金之折算標準、罰金易
    服勞役之折算標準，均應依原確定判決所諭知之標準折算，
    不生新舊法律之比較適用問題( 最高法院97年度台非字第
    285 號判決意旨可資參照) 。
三、經查，本件受刑人陳瑞玲所犯如附表編號一之罪，雖於96年
    7 月16日徒刑執行完畢，有臺灣高等法院被告前案紀錄表在
    卷可按，惟因附表編號二之罪，係在上開附表編號1 之罪判
    決確定前所犯，合於刑法第51條定數罪併罰定應執行刑之要
    件，依上開說明，於該二罪所裁定之刑尚未執行完畢前，附
    表編號一、二所示之罪刑，即屬尚未執行完畢。是聲請人聲
    請就受刑人所犯附表編號一之罪予以減刑，並與附表編號二
    已減刑之罪定其應執行刑，本院審核後認其聲請為正當，應
    予准許，爰裁定減刑並定應執行刑及諭知易科罰金之折算標
    準如主文所示。
四、爰依中華民國九十六年罪犯減刑條例第2 條第1 項第3 款、
    第8 條第1 項、第9 條、第10條第1 項，刑法第2 條第1項
    前段、第53條，修正前刑法第51條第5 款、第41條第1 項前
    段，廢止前罰金罰鍰提高標準條例第2 條、現行法規所定貨
    幣單位折算新臺幣條例第2 條，裁定如主文。
中    華    民    國   100    年    9     月    22    日
                  刑事第十一庭法  官  林大鈞
以上正本證明與原本無異。
如不服本裁定，應於裁定送達後5 日內向本院提出抗告狀。
                              書記官  楊晴文
中    華    民    國   100    年    9     月    22    日
附表：
┌────────┬───────────┬───────────┐
│ 編         號  │          一          │          二          │
├────────┼───────────┼───────────┤
│ 罪         名  │         竊盜         │         竊盜         │
├────────┼───────────┼───────────┤
│ 宣    告    刑 │有期徒刑4 月，如易科罰│有期徒刑6 月，如易科罰│
│                │金，以銀元300 元即新臺│金，以銀元300 元即新臺│
│                │幣900 元折算1 日。    │幣900 元折算1 日，減為│
│                │                      │有期徒刑3 月，如易科罰│
│                │                      │金，以銀元300 元即新臺│
│                │                      │幣900 元折算1 日。    │
├────────┼───────────┼───────────┤
│ 犯  罪  日  期 │94年6月18日           │92年10月23日          │
├──┬─────┼───────────┼───────────┤
│ 偵 │ 機    關 │臺灣桃園地方法院檢察署│臺灣桃園地方法院檢察署│
│    ├─────┼───────────┼───────────┤
│ 查 │ 案    號 │94年度偵字第11864號   │98年度偵字第7205號    │
├──┼─────┼───────────┼───────────┤
│ 最 │ 法    院 │臺灣桃園地方法院      │臺灣桃園地方法院      │
│ 後 ├─────┼───────────┼───────────┤
│ 事 │ 案    號 │94年度壢簡字第1738號  │99年度桃簡字第83號    │
│ 實 ├─────┼───────────┼───────────┤
│ 審 │ 判決日期 │94年10月11日          │100年3月29日          │
├──┼─────┼───────────┼───────────┤
│ 確 │ 法    院 │臺灣桃園地方法院      │臺灣桃園地方法院      │
│ 定 ├─────┼───────────┼───────────┤
│ 判 │ 案    號 │94年度壢簡字第1738 號 │99年度桃簡字第83號    │
│ 決 ├─────┼───────────┼───────────┤
│    │ 確定日期 │94年12月3日           │100年5月27日          │
├──┴─────┼───────────┼───────────┤
│合於中華民國九十│第2條第1項第3款       │第2條第1項第3款       │
│六年罪犯減刑條例│                      │                      │
├────────┼───────────┼───────────┤
│減刑後之刑      │有期徒刑2 月，如易科罰│原判決業已減刑。      │
│                │金，以銀元300 元即新臺│                      │
│                │幣900元折算1日。      │                      │
└────────┴───────────┴───────────┘